---
title: "T1"
author: "Armando Arredondo Valle"
date: "19/5/2022"
output: 
  html_document: 
    toc: yes
---
# Personalizando nuestra sesión

```{r setup, include=TRUE}
knitr::opts_chunk$set(echo = TRUE)

options(digits=3,papersize = "letter")  
# https://stat.ethz.ch/R-manual/R-devel/library/base/html/options.html


# Opciones globales en graficas
par(mar=c(5.1,5,4.1,2.1),font=3,family="sans",bg="yellow")   

# En R existen varios conjuntos de datos:

# install.packages("datasets.load")
# datasets.load::alldata()   # O bien library(datasets.load); alldata()

# data(package = .packages(all.available = TRUE)) 
# Si marca error en la version de "htmltools", instalarlo de nuevo.
# R sugerira el reinicio de su sesion, aceptarla.

```

# Problema a estudiar

Se tienen las mediciones de la calidad diaria del aire en la ciudad de Nueva York desde Mayo hasta Septiembre de 1973.

Las variables que se registraron son:

* Ozone: medición del ozono en partes por billón (ppb) en la isla de Roosevelt
La medición de la concentración de ozono en el aire se puede
efectuar mediante diferentes técnicas e instrumental como los monitores automáticos de absorción ultravioleta.
* Solar.R: 	radiación solar (en Langleys) medida en la banda de frecuencia de 4000-7700 Angstroms al mediodía en Central Park.
*	Wind: velocidad media del viento (mph) entre las 7-10 am en el aeropuerto de LaGuardia.
* Temp: temperatura máxima diaria (en °F)	
* Month	numeric	Month (1--12)
* Day	numeric	Day of month (1--31)
## Lectura y manejo de datos

Antes de realizar el análisis estadístico más adecuado es conveniente revisar:

1. Que la información de todas las variables sea completa
2. Que nuestra elección esté de acuerdo con el tipo de variable y su escala de medición para ¡no meter la pata!

````{r, include=TRUE}

library(datasets)
data("airquality")   # ver el conjunto de datos de interes

datos1<- airquality  # para guardarlos como objeto

head(datos1)    # ver los primeros 6 renglones del conjunto de datos
tail(datos1)    # ver los ultimos 6 renglones del conjunto de datos
dim(datos1)
names(datos1)
str(datos1)
mode(datos1)

# Exploremos algunas variables

datos1$Temp   # llamamos a la variable "Temp"
datos1[,3] # da la columna 3

datos1[3,] # da el renglon 3

datos1[1:10,3:6]  # para seleccionar una parte de los datos

# COMENTARIO: Si llamamos a la variable solo por su nombre, es decir, Temp y luego operamos con ella, por ejemplo, Temp+12
# MARCARA ERROR AL TEJER!

# Solucion.....

attach(datos1) # con el attach ya puedo accesar a los nombres de las variables

Temp

(Temp-32)*(5/9)  # Centigrados

# OJO: el problema con attach es que si manejo 2 o mas bases de datos 
# distintas, y estas comparten el mismo nombre de las columnas, R se 
# hace bolas y no sabra exactamente a que base de datos se refiere.

#detach(datos1) # para decirle a R que ya NO usare esa base de datos

````
Antes de realizar el análisis descriptivo, limpiemos, ordenemos y cambiemos el nombre de las variables.

````{r}

library(dplyr)

datos1<- select(datos1, Month, Day, Ozone, Temp, Solar.R, Wind)

#        NUEVO                 # ANTERIOR
datos2<- rename(datos1, Ozono       = Ozone,
       Radiacion  = Solar.R,
       Viento     = Wind,
       Temperatura= Temp,
       Mes        = Month,
       Dia        = Day)

names(datos2)
attach(datos2)  # para que reconozca las variables solo por su nombre,
                # de lo contrario hay que escribir datos2$Viento

````

Revisión "rápida" del conjunto de datos:

````{r}

# install.packages("skimr")
skimr::skim(datos2)

````

Velocidad del viento (km/h)   |  Descripción EU
------------------------------|------------------------------
     	$0-1$                   |    Calma	
	    $2-5$	                  |    Ventolina	
	    $6-11$	                |    Brisa suave	
	    $12-19$	                |    Brisa ligera		
	    $20-28$	                |    Brisa moderada		
	    $29-38$	                |    Brisa fresca		
	    $39-49$	                |    Brisa fuerte		
	    $50-61$	                |    Viento fuerte		
	    $62-74$	                |    Viento duro	
	    $75-88$	                |    Viento muy duro	
	    $89-102$	              |    Temporal		
	    $103-117$	              |    Temporal muy duro (borrasca)
	     $> 118$	              |    Huracán	

````{r}

TipoViento <- NA
TipoViento[Viento >= 0 & Viento <= 1.6093] <- "Calma"   
TipoViento[Viento > 1.6093 & Viento <= 1.6093*5] <- "Ventolina"  
TipoViento[Viento > 1.6093*5 & Viento <= 1.6093*11] <- "Brisa suave"    
TipoViento[Viento > 1.6093*11 & Viento <= 1.6093*19] <- "Brisa ligera" 
TipoViento[Viento > 1.6093*19 & Viento <= 1.6093*28] <- "Brisa moderada" 
TipoViento[Viento > 1.6093*28 & Viento <= 1.6093*38] <- "Brisa fresca"

TipoViento

# Ahora si ordenamos las columnas
datos2<- cbind(datos2,TipoViento)

datos<- select(datos2, Mes, Ozono)  # library(dplyr)

head(datos)
````

Examinemos si hay datos faltantes.

````{r}
library(naniar)

pct_miss(datos2)

vis_miss(datos2) 

````


## Tipo de variable y escala de medición

### Identificación de las variables

Variable    | Tipo                   | Escala de medición
------------|------------------------|--------------------
Mes         | cualitativa            | nominal
Dia         | cualitativa            | nominal
Ozono       | cuantitativa/continua  | razón
Temperatura | cuantitativa/continua  | intervalo
Radiacion   | cuantitativa/continua  | razón
Viento      | cuantitativa/continua  | razón
TipoViento  | cualitativa            | ordinal    





